【裁判字號】    99,訴,791
【裁判日期】    991029
【裁判案由】    違反毒品危害防制條例
【裁判全文】
臺灣嘉義地方法院刑事判決               99年度訴字第791號
公  訴  人  臺灣嘉義地方法院檢察署檢察官
被      告  甲○○
上列被告因違反毒品危害防制條例案件，經檢察官提起公訴（99
年度毒偵字第1564號），本院合議庭裁定由受命法官獨任進行簡
式審判程序而為判決如下：
    主  文
甲○○施用第一級毒品，處有期徒刑捌月。
    事  實
一、甲○○前因民國九十四年間之施用毒品犯行，經臺灣高雄地
    方法院九十四年度毒聲字第一六○三號裁定施以強制戒治，
    移付執行後，因無繼續強制戒治之必要，九十五年三月十四
    日獲釋，並經臺灣高雄地方法院檢察署檢察官於九十五年四
    月十日以九十五年度戒毒偵字第一八二號為不起訴處分確定
    。另因竊盜案件，經本院九十六年度嘉簡字第一○五九號判
    決判處有期徒刑六月確定；因施用毒品案件，經本院九十六
    年度訴字第五九○號判決判處有期徒刑三月確定；因施用毒
    品案件，經本院九十六年度訴字第六九三號判決判處有期徒
    刑七月確定；因施用毒品案件，經本院九十六年度訴字第六
    一六號判決判處有期徒刑六月確定；因施用毒品案件，經本
    院九十六年度訴字第七五四號判決判處有期徒刑七月、七月
    ，分別確定在案；前揭六罪經本院定其應執行之刑為有期徒
    刑二年八月，九十九年二月九日假釋付保護管束，尚未期滿
    。詎甲○○不知悔改，基於施用毒品之犯意，於九十九年七
    月二十九日下午某時，在其嘉義縣新港鄉○○村○鄰○○路
    十四號住處內，以注射針筒方式施用第一級毒品海洛因（人
    體內代謝為嗎啡）一次。嗣於同月三十一日下午二時許，警
    方經甲○○同意採集其尿液送驗，結果呈現嗎啡陽性反應，
    始悉上情。惟甲○○施用毒品後，已用罄毒品並丟棄注射針
    筒。
二、案經嘉義縣警察局民雄分局報告臺灣嘉義地方法院檢察署檢
    察官偵查起訴。
    理  由
一、本件被告甲○○所涉犯者為毒品危害防制條例第十條第一項
    法定刑為「六月以上五年以下有期徒刑」之施用第一級毒品
    罪，非死刑、無期徒刑、最輕本刑為三年以上有期徒刑之罪
    或高等法院管轄第一審案件。本院行準備程序中，被告就被
    訴事實為有罪之陳述，經告知被告簡式審判程序之旨，並聽
    取檢察官及被告之意見後，本院爰依刑事訴訟法第二百七十
    三條之一第一項裁定由受命法官獨任進行簡式審判程序。因
    此，本件簡式審判程序之證據調查依刑事訴訟法第二百七十
    三條之二規定不受同法第一百五十九條第一項、第一百六十
    一條之二、第一百六十一條之三、第一百六十三條之一及第
    一百六十四條至第一百七十條規定之限制，此合先敘明。
二、前開犯罪事實，業據被告於審理時坦承不諱（本院卷第三十
    頁審判筆錄）。被告之尿液經警採集送驗，呈嗎啡陽性反應
    結果，有卷附台灣檢驗科技股份有限公司濫用藥物檢驗報告
    、尿液代號與真實姓名對照表可查（警卷第五頁、第六頁）
    。又被告前因九十四年間之施用毒品犯行，經臺灣高雄地方
    法院九十四年度毒聲字第一六○三號裁定施以強制戒治，移
    付執行後，因無繼續強制戒治之必要，九十五年三月十四日
    獲釋，並經臺灣高雄地方法院檢察署檢察官於九十五年四月
    十日以九十五年度戒毒偵字第一八二號為不起訴處分確定等
    情，有臺灣嘉義地方法院檢察署刑案資料查註紀錄表、臺灣
    高等法院被告前案紀錄表在卷可參（偵查前案卷，本院卷第
    三頁至第十四頁）。是被告自白核與事實相符，事證明確，
    其於強制戒治執行完畢釋放後五年內施用毒品之犯行堪以認
    定。
三、按海洛因係毒品危害防制條例第二條第二項第一款所定之第
    一級毒品。被告前因施用毒品案件，經法院裁定強制戒治執
    行完畢後，五年內再施用第一級毒品，核其所為，係違犯毒
    品危害防制條例第十條第一項之施用第一級毒品罪。其持有
    第一級毒品之低度行為，應為施用第一級毒品之高度行為所
    吸收，不另論罪。本院爰依被告之自白（本院卷第三十二頁
    審判筆錄）及前開前案紀錄資料，審酌被告因身染毒癮屢次
    施用毒品之犯罪動機及目的；犯罪時未受明確之刺激；獨自
    一人以針筒注射方式施用毒品之手段；離婚，無子女，僅母
    親健在，母親由弟弟照顧，有二個弟弟，之前從事臭豆腐製
    作批發工作之生活狀況；前有毒品、竊盜前科之品行；國中
    肄業之智識程度；本件係屬自戕行為，並無明顯被害人可言
    ；無視國家查緝毒品之禁令，對於國家社會具有之潛在危險
    性；犯罪後尚能坦承犯行之態度等一切情狀，判處如主文所
    示之刑，以示懲儆。
據上論斷，應依刑事訴訟法第二百七十三條之一第一項、第二百
九十九條第一項前段，毒品危害防制條例第十條第一項，判決如
主文。
本案經檢察官侯德人到庭執行職務。
中    華    民    國    99    年    10    月    29    日
                      刑事第一庭  法  官  張道周
以上正本證明與原本無異。
如不服本判決應於收受判決後10日內向本院提出上訴書狀，並應
敘述具體理由；其未敘述上訴理由者，應於上訴期間屆滿後20日
內向本院補提理由書（均須按他造當事人之人數附繕本）「切勿
逕送上級法院」。
中    華    民    國    99    年    10    月    29    日
                                  書記官  張菀純
附記本判決論罪之法條全文
毒品危害防制條例第十條第一項
施用第一級毒品者，處六月以上五年以下有期徒刑。

司法院資訊處製作；財團法人民間司法改革基金會備份。
